# 请教陈版，采购融资的财务费用账务处理

提问人：飘渺的风 时间：2020-12-16 15:37:00
我现在在审计一家芯片设计公司，芯片行业中晶圆供应商地位比较强势，一般要求款到发货，公司资金比较紧张，找了一家供应链融资公司，由其先帮公司向晶圆供应商垫付货款，给公司一定的账期，向公司收取额外的利息费用。融资公司将资金占用费并入材料采购价格中，合并计入晶圆价格开票，现在被审单位的存货价格其实包含了这部分融资费用，需要将这部分融资费用从存货价格中调增至财务费用吗？

回答人：chenyiwei
根据对交易经济实质的分析和相关的审计证据，确定其中的融资成分，相应进行调整。这里的利息费用成分应在发生时直接予以费用化，不应计入存货成本。

提问人：18086508379 时间：2020-12-17 11:38:00
陈版，这类融资成本，不算合理的必要的支出嘛

回答人：chenyiwei
所采购的材料本身不是“符合资本化条件的资产”。